# 关于企业并购的问题

提问人：sylxie 时间：2015-12-28 16:50:18
求助各位老师：A公司 12 月 17 日收购B公司，收购价格 2000 万，评估基准日为 4 月 30 日，基准日B公司可辨认净资产账面价值 1200万，成本法评估值 1250 万，收益法评估值 2000 万，问题如下： 1 ）并购日合并报表产生的商誉是 800 万还是 750 万？ 2 ）并购日合并报表即 12 月 31 日合并报表，是否需要做商誉减值测试？ 3 ） 5 月 1 日至 12 月 31 日过渡期B公司产生的损益归A公司，如何做会计处理？

回答人：chenyiwei
1 、如不考虑其他特殊因素（如可辨认净资产评估增值对应的递延所得税）则商誉为 750 万。 2 、商誉减值测试应定期进行，最好在期末进行。 3 、过渡期损益归A公司，相当于A以同样的对价款获得了更多的被购买方可辨认净资产，相应减少合并商誉。

提问人：sylxie 时间：2015-12-29 10:56:01
1 、实际合并时，要将可辨认净资产调整至评估价值并计算相应的递延所得税，对吗？ 2 、我知道商誉至少一年一次减值测试，像我这种情况， 12 月份发生的并购， 12 月 31 日编制并购日合并报表，正好是年度末，还用不用做减值测试？ 3 、明白了，调整相应地商誉。

回答人：chenyiwei
即使购买日是 12 月 31 日，当天也需要对商誉进行减值测试。至于测试的结果是否减值，则另当别论。